臺灣高等法院高雄分院刑事判決　　　　93年度上訴字第1227號
上　訴　人
即　被　告　甲○○
義務辯護人　孫嘉男　律師
上列上訴人因違反槍砲彈藥刀械管制條例案件，不服臺灣屏東地
方法院93年度訴字第635 號中華民國93年9 月29日第一審判決（
起訴案號：臺灣屏東地方法院檢察署93年度偵字第3136號），提
起上訴，本院判決如下：
     主  文
原判決撤銷。
甲○○未經許可，製造其他可發射子彈具有殺傷力之槍枝，處有
期徒刑肆年陸月，併科罰金新台幣肆萬元，罰金如易服勞役，以
銀元佰元即新台幣玖佰元折算壹日。扣案之仿ＢＥＲＥＴＴＡ
廠Ｍ九型半自動手槍製造之玩具手槍換裝土造金屬槍管而成之改
造手槍壹枝（槍枝管制編號0000000000號、含彈匣壹
個）沒收。
     事  實
一、甲○○於民國（下同）89年2 月間某日，向高雄市○○路某
    玩具槍模型店，以新台幣5,000 元之代價，購入仿BERE TTA
    廠半自動手槍製造之玩具手槍1 支（槍枝管制編號00000000
    00號、含彈匣1 個）後，竟未經許可，基於製造槍枝之犯意
    ，而於同年5 月間某日起至同年8 月間某日止，在其屏東縣
    屏東市○○路191 號住處後方豬舍內，將上開玩具手槍拆解
    ，並將所有之金屬鐵管1 支，以其所有之電鑽、電鋸及砂紙
    等工具，予以鑽孔改造成為槍管後，組裝於該玩具手槍上，
    使之成為可擊發適用子彈，具有殺傷力之手槍。甲○○於製
    造完成後，為求防身，而隨身攜帶持有，嗣於93年6 月21日
    15 時50 分許，騎乘車牌GK5-959 號機車，行經屏東市○○
    路段時，為警攔檢，而主動告知警方，將其機車置物箱內之
    上開改造手槍交給警方，而自首接受偵查、審判。
二、案由屏東縣警察局屏東分局報請臺灣屏東地方法院檢察署檢
    察官偵查起訴。
　　　理　由
一、上訴人即被告甲○○於審理期日到庭，依其此前之供述，對
    於前開購買玩具手槍，改造為扣案之槍枝，為警攔檢而交出
    等事實，坦承不諱，而辯稱：伊是一時好玩、好奇，並無犯
    罪故意，原判決量刑過重云云。
二、惟查：
　(一)前開被告購買玩具手槍，在其上述住處，以其所有之電鑽、
  　電鋸及砂紙等工具，將其所有之金屬鐵管改造成槍管，組裝
    成扣案之改造手槍等事實，為被告所供承，並有該改造之手
    槍扣案可佐，被告此部分自白與事實相符。扣案之改造手槍
    經送請內政部警政署刑事警察局鑑驗結果，認定：送鑑改造
    手槍1 支，係由仿BERETTA 廠Ｍ九型半自動手槍製造之玩具
    手槍，換裝土造金屬槍管而成之改造手槍，機械性能良好，
    可擊發適用子彈，認具殺傷力等情，有該局93年8 月2 日刑
    鑑字第0930138989號槍彈鑑定書附卷可稽（偵查卷第11-13
    頁）。
　(二)按政府為管制槍砲、彈藥、刀械，維護社會秩序，保障人民
  　生命財產安全，而制定槍砲彈藥刀械管制條例，於72年6 月
    27日公布施用。依該條例之規定，未經許可，不得製造、販
    賣或運輸各式槍砲、彈藥、刀械，或可發射金屬或子彈具有
    殺傷力之各式槍砲等情，此為眾人周知之事，被告為正常之
    成年人，自不能諉為不知有此法令管制。被告指稱其為好玩
    、好奇，並無製造槍枝之犯罪故意云云，尚非真實可採。
  (三)被告於93年6 月21日15時50分，騎乘車牌GK5-959 號機車，
    途經屏東市○○路段，為警盤查，而主動將其機車置物箱內
    之手槍交給警方，並陳明該手槍為其所改造等情，此有被告
    之當日警訊筆錄在卷足憑（警卷第5 頁）。是被告對於未被
    發覺之犯罪，向警方首告，並報繳所持有之改造手槍，而接
    受裁判，符合槍砲彈藥刀械管制條例第18條第1 項前段自首
    減刑要件。
　(四)綜上所，本案事證已臻明確，被告所辯，顯係卸責之詞，
　　殊無足採，其犯行洵堪認定。
三、查被告未經許可，製造其他可發射子彈具有殺傷力之手槍，
    核其所為，係犯槍砲彈藥刀械管制條例第11條第1 項之未經
    許可、製造可發射子彈具有殺傷力之手槍罪。被告製造後之
    持有行為，為其製造之高度行為所吸收，不另論罪。被告對
    於未發覺之罪自首而受裁判決，爰依槍砲彈藥刀械管制條例
    第18條第1項前段規定，減輕其刑。
四、原審論處被告罪刑，固無不合，惟被告製造手槍之期間，為
    89年5 月間某日起，至同年8 月間某日止，原判決未為明確
    之認定，又未認定被告自首予以減輕其刑，均有未洽。被告
    上訴意旨執前詞指摘原判決不當，雖無理由，但原判決既有
    可議，自應予以撤銷改判。爰審酌被告無視禁令，製造其他
    可發射子彈而具殺傷力之改造手槍，並隨身攜帶，危害社會
    秩序，及犯罪後坦承犯行，態度尚好等一切情狀，量處如主
    文所示之刑，並諭知罰金易服勞役之折算標準。扣案之上開
    改造手槍1 支，係違禁物，應依刑法第38條第1 項第1 款宣
    告沒收。另被告所有供犯罪所用之電鑽、電鋸及砂石等工具
    ，並未扣案，被告陳明均已丟棄，且非違禁物，爰不予宣告
    沒收。
據上論斷，應依刑事訴訟法第369 條第1 項前段、第364 條、第
299 條第1 項前段，槍砲彈藥刀械管制條例第11條第1 項、第18
條第1 項前段、刑法第11條前段、第42條第2 項、第38條第1 項
第1 款，罰金罰鍰提高標準條例第2 條，現行法規所定貨幣單位
折算新台幣條例第2 條，判決如主文。。
本案經檢察官方娜蓉到庭執行職務。
中　　華　　民　　國　　94　　年　　1 　　月　　11　　日
　　　　　　刑事第八庭    審判長法　官　惠光霞
                                法　官　李淑惠
                                法　官　洪慶鐘
以上正本證明與原本無異。
如不服本判決應於收受本判決後10日內向本院提出上訴書狀，其
未敘述上訴理由者，並得於提起上訴後10日內向本院補提理由書
狀（均須按他造當事人之人數附繕本）「切勿逕送上級法院」。
　　　　　　　　　　　　　　　　書記官　呂素珍
中　　華　　民　　國　　94　　年　　1 　　月　　12　　日
附錄本判決論罪科刑法條：
槍砲彈藥刀械管制條例第11條第1項：
未經許可，製造、販賣或運輸第4 條第1 項第1 款所稱其他可發
射金屬或子彈具有殺傷力之各式槍砲者，處5 年以上有期徒刑，
併科新臺幣1 千萬元以下罰金。
                                                      Ｋ
